臺灣高等法院臺中分院刑事裁定　　　　 96年度交抗字第697號
抗　告　人
即受處分人　昇大交通股份有限公司
法定代理人　甲○○
上列抗告人因聲明異議案件，不服臺灣南投地方法院中華民國96
年7月26日所為裁定（96年度交聲字第263號）提起抗告，本院裁
定如下：
    主  文
抗告駁回。
    理  由
一、抗告意旨略以：抗告人即受處分人（下稱抗告人）所有之車
    牌號碼937－HZ號營業貨運曳引車曳引華展汽車貨運有限公
    司（下稱華展公司）所有之車牌號碼25－VX號營業半拖車，
    爭點之所在係使用之專用車廂即專用傾卸式車身，容積罰已
    不合時代之演進，以重量罰為合於規定之裁量基準，故框式
    傾卸方式卸貨之貨物，並無不法，爰依法聲請撤銷原裁定云
    云。
二、按裝載砂石、土方未依規定使用專用車輛或其專用車廂未合
    於規定或變更車廂者，處汽車所有人新臺幣四萬元以上八萬
    元以下罰鍰，並當場禁止通行，道路交通管理處罰條例第29
    條之1 第1 項定有明文。
三、經查：
  (一)抗告人所有之車牌號碼937－HZ號營業貨運曳引車，於96 年
    4月27日9時45分許，由陳萬成駕駛、曳引華展公司所有之車
    牌號碼25－VX號營業半拖車，行經臺中縣東勢鎮○○街，因
    裝載砂石、土方未依規定使用專用車輛，經警員製單舉發之
    事實，有臺中縣政府警察局中縣警交字第HB0000000號舉發
    通知單附卷可稽。
  (二)按為建立砂石專用車制度及加強管理砂石車輛，交通部特明
    定「裝載砂石土方車輛使用專用車輛或專用車廂規定」，而
    裝載砂石、土方之傾卸框式大貨車及傾卸框式半拖車，應依
    本規定使用專用車輛或專用車廂，違者依道路交通管理處罰
    條例第29條之1規定處罰。又裝載砂石、土方之傾卸框式大
    貨車及傾卸框式半拖車，公路監理機關經檢驗查核其已依規
    定裝設下列裝置及標示者，即登檢為砂石專用車。再者，登
    檢為「砂石專用車」之車輛，除公路監理機關在公路監理電
    腦中註記為砂石專用車外，其行車執照及拖車使用證應加註
    貨廂內框長、寬、高（貨廂容積不受第三點限制之車輛除外
    ）及「砂石專用車」字樣，另原砂石標示車、港區車輛及八
    公噸以下車輛，於「砂石專用車」，樣後另行標示（標）、
    （港）、（混）以資識別。裝載砂石土方車輛使用專用車輛
    或專用車廂規定第2條、第3 條及第7 條分別定有明文。本
    件抗告人所有之車牌號碼937－HZ號營業貨運曳引車及華展
    公司所有之車牌號碼25－VX號營業半拖車，均未在公路監理
    機關登檢為砂石專用車，有車牌號碼937－HZ號行車執照影
    本、汽車車籍查詢及車牌號碼25－VX號拖車車籍查詢各一紙
    在卷可稽，足認本件系爭車號937－HZ號車輛確未登檢為砂
    石專用車；惟卻於前揭時、地曳引華展公司所有之營業半拖
    車載運砂石、土方，自已違反道路交通管理處罰條例第29條
    之1第1項之規定。原審因之認本件異議為無理由，所為駁回
    異議之裁定，並無不合。而抗告人猶執前詞提起抗告，任意
    指摘原裁定不當，為無理由，應予駁回。
四、據上論斷，應依道路交通案件處理辦法第25條、第26條，刑
    事訴訟法第412條，裁定如主文。
中　　華　　民　　國　　96　　年　　8 　　月　　27　　日
            刑事第七庭  審判長法　官　林　榮　龍
                              法　官　張  惠　立
                              法　官　鄭　永　玉
上列正本證明與原本無異。
不得抗告。
                              書記官　　瑞　芳
中　　華　　民　　國　　96　　年　　8　　月　　29　　日
